# 国有企业员工代持股份问题

提问人：sjmeng1985 时间：2017-08-23 15:24:04
审计碰到一个问题，请教各位大神； 一个国有企业A下属 2 家公司，B和C两家；B公司工商登记显示A公司出资 700 万元，持股70%，其他 4 位员工（事业编制）出资 300 万元，持股30%，已做验资；员工出资时的资金都是A公司通过协调第三方借入资金，投资后B公司提现归还给第三方；由于B公司成立时间较长，员工变更，股东就变更至新员工，工商登记就签个转让协议，并未有实际资金流转，出个股东会决议变更。由于股东均实际未出资，所以公司财务未根据验资报告记账，公司账面实收资本为 0 ；根据公司介绍，员工实际属于代持，不承担责任。 C公司工商登记显示由 4 位员工（事业编制）出资 50 万元，持股100%，已做验资；员工出资时的资金都是A公司通过协调第三方借入资金，投资后C公司提现归还给第三方；由于C公司成立时间较长，员工变更，股东就变更至新员工，工商登记就签个转让协议，并未有实际资金流转，出个股东会决议变更。。由于股东均实际未出资，所以公司财务未根据验资报告记账，公司账面实收资本为 0 ；根据公司介绍，员工实际属于代持，不承担责任。 现在审计编制A公司合并报表，请问B公司按多少合并，如果按100%，需要补充什么手续来完善审计程序；C公司是否合并，如果按100%合并，需要补充什么手续来完善审计程序？

回答人：chenyiwei
如果代持成立，持股的员工只是名义股东，不享有或承担与其名义出资相关的风险和报酬、收益和亏损的，可以认可B和C是A的全资子公司纳入合并报表范围。目前法律上有条件承认代持，对代持能否获得法律上认可的问题建议咨询律师。